

Иван Золин

Разработчик ПО, Аналитик данных

У меня есть опыт коммерческой работы в качестве аналитика данных, веб-разработчика(Full stack) и разработчика методов машинного обучения, NLP. Я разбираюсь в фундаментальных математических науках, алгоритмах и структурах данных, а также в языках программирования: Python, C/C++, JavaScript.

zolin.work@yandex.ru



Санкт-Петербург, Россия



github.com/IMZolin

+79069363300



in linkedin.com/in/ivan-zolin

ОПЫТ РАБОТЫ

Лаборант

Лаборатория молекулярной нейродегенерации при СПбПУ

07/2023 - В настящем Санкт-Петербург. Россия Исследования и разработки в области иммуно- и биотехнологий. генной терапии.

- Разработка веб-интерфейса для взаимодействия с API приложений ФРТ (методы улучшения трехмерных изображений из конфокальной микроскопии с использованием нейронных сетей).
- Разработка автоматической ML сегментации сфер на изображении для получения усредненной сферы.

Руководитель: Екатерина Пчицкая - katrin.pchitskaya@gmail.com

Техлид, Разработчик ПО Partner Finder (стартап)

02/2023 - 06/2023

Санкт-Петербург, Россия

- Создание поисковой системы для бизнес-предложений (sklearn, nltk). Создание интерфейса рекомендательной системы, объеденение с другими рекомендациями, основанными на пользовательской информации.
- Парсинг сайта получение тестовых данных для обучения (объявления и пользователи) в формате json.
- Разработка компонента Ads, работа со страницей профиля (редактором профиля) на фронтенде.

Руководитель: Егор Марин - egor.marin2017@yandex.ru

Fullstack разработчик

Interactiver (стартап)

11/2022 - 12/2022 Санкт-Петербург, Россия Конструктор для создания интерактивных образовательных заданий. LinkedIn: https://www.linkedin.com/company/interactiver/

- Загрузка файлов (текущей HTML-страницы), чтобы создавать на их основе персонализированные задания.
- Изучение развертывания приложения на Heroku

Руководитель: Виктор Кацман - vikto9494@gmail.com

ОБРАЗОВАНИЕ

Прикладная математика и информатика (бакалавриат)

Санкт-Петербургский политехнический университет Петра Великого (СПбПУ)

08/2020 - В настящем

Санкт-Петербург, Россия

КЛЮЧЕВЫЕ НАВЫКИ



ПЕРСОНАЛЬНЫЕ ПРОЕКТЫ

Web сервис построения ФРТ данных конфокальных микроскопов с автоматической ML сегментацией "сфер" на снимке (04/2023 - В настящем)

- Инструменты: Computer Vision, ML, REST API, Python, Django, JavaScript, ReactJS, Docker, Redis, Nginx, Celery, Flower.
- Технология получила одобрение СПбПУ(Приоритет 2030) на финансирование разработки.
- Разработка веб-интерфейса для взаимодействия с серверной частью приложений ФРТ.
- Реализация автоматической разметки сфер на снимке для получения усреднённой сферы (в процессе Bead Extraction)

Решение задачи о нахождении оптимальной площади плота, проходящего поворот (+визуализация, курсовая работа) (04/2023 - 05/2023)

- Инструменты: Python, pygame, numpy, LaTEX.
- GitHub: https://github.com/IMZolin/maximization-raft-area
- Форма плота: прямоугольник с двумя равнобедренными треугольниками на двух противоположных сторонах.

ToDo List Telegram Bot (02/2023 - 04/2023)

- Инструменты: Python, aiogram, pewee, SQL, PostgreSQL, Docker.
- GitHub: https://github.com/IMZolin/Todolist-Telegram-bot
- Telegram bot, способный создавать, редактировать, удалять, просматривать текущие задачи, просматривать завершенные задачи. Задание состоит из описания, даты, времени, периодичности, вложений (файлов).

СЕРТИФИКАТЫ

Java. Базовый курс (08/2022 - 09/2022) https://stepik.org/cert/1659594

Разработка Android-приложений на Kotlin (09/2022 - 10/2022)

https://stepik.org/cert/1728735

Введение в Linux (08/2023 - 09/2023)

https://stepik.org/cert/2175708

ЗНАНИЕ ЯЗЫКОВ

Русский Родной язык English B1 (Intermediate)